# 国有资产无偿划转

提问人：dongjiaoji 时间：2021-03-16 08:05:02
请教各位老师，国企的母子公司之间无偿划转如何账务处理？
A公司100%控股B公司，A公司将一批资产（入长期待摊费用）无偿划转给B公司。各方的账务处理是怎么的呢？
第一种：
A公司：借 长投；贷 长期待摊 应缴税费-销项；
B公司：借 长期待摊 应交税费-进项；贷 资本公积；
第二种：
A公司：借 资本公积；贷 长期待摊 应缴税费-销项；
B公司：借 长期待摊 应缴税费-进项；贷 资本公积；
麻烦各位老师帮忙看看，哪个才是正确的，理论依据是什么？我们按照账面净值转。税务上是否要开具增值税发票。

回答人：chenyiwei
应该采用你说的第一种做法。母公司将资产划入子公司，相当于对子公司追加资本性投入，所以要调整对子公司的长投成本。该事项不是母公司与其自身的更高级母公司之间的权益性交易。